【裁判字號】    89,毒抗,1205
【裁判日期】    900202
【裁判案由】    毒品危害防制條例
【裁判全文】
臺灣高等法院刑事裁定                          八十九年度毒抗字第一二五號
    抗告人即
    被    告   乙○○
右抗告人因違反毒品危害防制條例案件，不服台灣桃園地方法院中華民國八十九年十
一月十八日裁定（八十九年度毒聲字第七一八九號）提起抗告，本院裁定如左：
    主  文
抗告駁回。
    理  由
一、原審裁定意旨以：
  (一)聲請意旨略以：被告乙○○於民國八十九年九月十七日下午一時許為警查獲後採
    尿時回溯四日內之某時，在不詳之處所施用第二級毒品安非他命，嗣為警於八十
    九年九月十七日下午一時許在桃園縣桃園市○○街一一三號前查獲。經查，被告
    於前揭時地為警查獲後所採尿液，經送檢驗檢出有毒品安非他命陽性反應，有桃
    園縣衛生局出具之不法藥物尿液檢定書一紙附卷可稽，且被告於警訊中亦坦承於
    八十九年九月十六日晚間十時許，有在桃園市某市場內之公廁施用安非他命，本
    件復有第二級毒品安非他命一包（毛重一‧六公克）扣案可資佐證，足證被告施
    用上開毒品安非他命之犯行堪予認定，爰依毒品危害防制條例第二十條第一項、
    觀察勒戒處分執行條例第三條第一項聲請裁定將被告送勒戒處所觀察、勒戒等語
    。
  (二)經核屬實，應依毒品危害防制條例第二十條第一項、觀察勒戒處分執行條例第三
    條第一項，裁定如主文。
二、本件抗告意旨略以：抗告人於民國八十九年九月十七日下午一時許接獲友人來電
    ，趕往相約地點後，遭三、四位出示有警察證件之陌生人捉住並加以搜索，搜索
    結果雖未發現抗告人有攜帶毒品，但竟在地上丟棄煙盒，又立即撿起該內裝有毒
    品之煙盒，聲稱是抗告人所丟棄，並將抗告人拘提前往警局製作筆錄，且未採集
    抗告人尿液檢驗，即威逼抗告人簽署姓名，聯合誣陷抗告人，實抗告人係無辜者
    ，亦無前科、不良嗜好云云。
三、惟查，被告於前揭時地為警查獲後所採集之尿液，經送檢驗結果，有毒品安非他
    命之陽性反應，此有桃園縣衛生局出具之不法藥物尿液檢定書一紙附卷可稽，而
    被告於警訊中亦坦承於八十九年九月十六日晚間十時許，在桃園市某市場內之公
    廁施用安非他命之事實，復有警訊筆錄附卷及第二級毒品安非他命一包（毛重一
    ‧六公克）扣案可資佐證，雖被告辯稱毒品係警方栽贓所致，非抗告人所有，伊
    未排放尿液供檢驗，其上抗告人之署名，係出於警方威逼云云，惟查：抗告人始
    終未提出警察栽贓之證據以供查證，空言抗辯，已難憑採，且其於警訊中對於毒
    品之來源、重量，均有詳細交代，對於施用毒品之時、地、方法，亦在警訊時一
    一自白。此觀被告於警訊時供稱：「（問：你……最後一次吸時安非他命係在何
    時？何地？）我……最後一次是於昨（十六）日二十二時，均在市場內之公廁吸
    食。」、「（問：你如何吸食安非他命？）我是將少許之安非他命倒入玻璃球內
    ，用火烘烤，吸食其煙。」、「（問：警方所採集之尿液是否為你本人所排放？
    ）是我親自所排放。」等語即明，被告並於筆錄末所載「右筆錄經被詢問人親閱
    無訛後始簽章」之後簽名及蓋指印，此亦有八十九年九月十七日之警訊筆錄在卷
    為證。再者，本院傳訊承辦警員甲○○到院結證稱：「（問：抗告人本人究竟有
    無採尿送驗？）有，是我本人採尿」、「（問：抗告人抗辯你們有對他威逼實際
    上未採尿有何意見？）沒有這回事，我們是依規定辦理，也確實有採尿，尿液是
    他本人排放」、「（問：當時有查扣到安非他命？）是的。安非他命是他本人持
有」、「那是在南華菜市場有很多人，我們不可能陷害他。」等語（見本院九十
    年二月一日筆錄），是抗告人前述所辯委無可採，其抗告並無理由，應予駁回。
四、據上論結，應依刑事訴訟法第四百十二條，裁定如主文。
中      華      民      國      九十      年      二      月      二    日
                            臺灣高等法院刑事第四庭
                                審判長法  官 蔡  永  昌
                                      法  官 許  宗  和
                                      法  官 徐  昌  錦
右正本證明與原本無異。
不得再抗告。
                                      書記官 吳  金  來
中      華      民      國      九十      年      二      月      二    日


司法院資訊處製作；財團法人民間司法改革基金會備份。
